【裁判字號】    89,交易,191
【裁判日期】    891019
【裁判案由】    業務過失傷害
【裁判全文】
臺灣桃園地方法院刑事判決                       八十九年度交易字第一九一號
    公  訴  人  臺灣桃園地方法院檢察署檢察官
    被      告  甲○○
右列被告因過失傷害案件，經檢察官提起公訴（八十九年度偵字第四二○五號），本
院判決如左︰
    主  文
甲○○從事業務之人，因業務上之過失傷害人，處有期徒刑貳月，如易科罰金以參佰
元折算壹日。
    事  實
一、甲○○無犯罪前科，考領有職業聯結車駕駛執照，駕駛聯結車載運貨物，為從事
    駕駛業務之人，於民國八十九年二月二十一日中午十二時四十分許，駕駛ＦＶ－
    六三八號曳引車沿桃園縣大園鄉○○路由大園往觀音方向行駛，途經路段速限五
    十公里之大園鄉○○路六六九號前分隔島缺口處之無號誌管制交岔路口，本應注
    意汽車行經無號誌之交岔路口，應減速慢行，作隨時停車之準備，且汽車行駛時
    ，駕駛人應注意車前狀況，並隨時採取必要之安全措施，而依當時天候雨、路面
    濕滑、無缺陷、無障礙物等情形，並無不能注意之情事，猶以時速五十公里之速
    度前駛，且疏未注意車前狀況，而於同向前方某不詳車號之自用小客車向右駛至
    外側車道，赫然發現暫停在分隔島缺口處準備迴轉往大園方向行駛之乙○○駕駛
    ＭＸ－七五九號大貨車，甲○○因未減速慢行，且疏未注意車前狀況而反應不及
    ，遂自後追撞乙○○所駕駛之ＭＸ－七五九號大貨車，該ＭＸ－七五九號大貨車
    因自後遭猛力撞擊乃衝至對向車道追撞停放路旁之ＭＧ－五一四三號、ＫＡ－一
    七○二號自用小客車，乙○○因此受有胸部、頸部挫傷之傷害。
二、案經被害人乙○○提出告訴及桃園縣警察局大園分局報請台灣桃園地方法院檢察
    署檢察官偵查起訴。
    理  由
一、訊據被告甲○○承認於右述時、地駕駛ＦＶ－六三八號曳引車追撞同向前方暫停
    分隔島缺口處準備迴轉之被害人乙○○駕駛之ＭＸ－七五九號大貨車，致ＭＸ－
    七五九號大貨車衝至對向追撞停放路旁之二輛自用小客車之事實不諱，辯稱「：
    ：當天天雨路滑，我車速約四、五十公里：（你車和乙○○貨車相隔多遠？）約
    五十公尺，我們之間還有一輛小客車，該小客車從右側開出到外側，我看到乙○
    ○貨車停在內側車道安全島缺口處，車頭朝左，我要踩剎車來不及就撞上去：：
    」等語，經查右述車禍發生經過事實，已據被害人乙○○、證人涂俊傑（ＭＧ－
    五一四三號自用小客車車主）、謝新福（ＫＡ－一七○二號自用小客車車主）陳
    述甚詳，並有交通事故調查報告表一紙、現場照片六幀及診斷證明書影本一份附
    卷可稽。又按汽車行經無號誌管制交岔路口，應減速慢行，作隨時停車之準備，
    且汽車行駛時，駕駛人應注意車前狀況，並隨時採取必要之安全措施，道路交通
    安全規則第九十三條第一項第四款、第九十四條第三項分別定有明文，被告為職
    業司機考領有駕駛執照自應熟諳上開規定，並能注意及之，依當時天候雨、路面
    濕滑、無缺陷、無障礙物等情形，並無不能注意之情事，被告竟未減速慢行，作
    隨時停車之準備，於駛近分隔島缺口處時，同向前方小客車向右駛至外側車道，
    始發現被害人駕駛ＭＸ－七五九號大貨車暫停前方缺口處準備迴轉而來不及剎車
    自後追撞上去，可見被告亦疏未注意車前狀況，被告於本件車禍有過失甚明，又
    被害人係因本件車禍受有胸部、頸部挫傷之傷害，是知被告之過失行為與被害人
    之傷害間，有相當因果關係，本件犯罪事證明確，被告犯行堪予認定。
二、被告考領有職業聯結車駕駛執照，駕駛聯結車載運貨物，為從事駕駛業務之人，
    其駕車肇事致人受傷，核其所為係犯刑法第二百八十四條第二項前段業務過失傷
    害罪。爰審酌被告之素行（無犯罪前科，有台灣桃園地方法院檢察署刑案資料查
    註紀錄表、臺灣高等法院被告全國前案記錄表及臺灣高等法院檢察署刑案紀錄簡
    覆表在卷可按）、智識程度、過失情節、被害人所受之傷害輕重、被害人駕駛之
    ＭＸ－七五九號大貨車已經被告所屬公司修復，惟被告與被害人迄未達成和解，
    賠償被害人損害，此已據被害人陳述在卷及被告犯罪後態度等一切情狀，量處被
    告如主文所示之刑，並諭知易科罰金之折算標準，以示懲儆。
據上論斷，應依刑事訴訟法第二百九十九條第一項前段，刑法第二百八十四條第二項
前段、第四十一條，罰金罰鍰提高標準條例第一條前段、第二條，判決如主文。
本案經檢察官張春暉到庭執行職務。
中      華      民      國    八十九    年      十      月     十九     日
                                   台灣桃園地方法院交通法庭
                                       法  官  林  婷  立
如不服本判決，應於判決送達後十日內向本院提出上訴狀( 應附繕本 )，上訴於
臺灣高等法院。
附論罪科刑依據之法條：刑法第二百八十四條第二項前段
刑法第二百八十四條
因過失傷害人者，處六月以下有期徒刑、拘役或五百元以下罰金。致重傷者，處一年
以下有期徒刑、拘役或五百元下罰金。
從事業務之人，因業務之過失傷害人者，處一年以下有期徒刑、拘役或一千元以下罰
金。致重傷者，處三年以下有期徒刑、拘役或二千元以下罰金。


司法院資訊處製作；財團法人民間司法改革基金會備份。
